# 审计报告

提问人：jangyanbo 时间：2015-06-24 11:16:54
陈老师好！向您请教个审计报告的问题，请问如果非公开发行公司债的话，需要两年期的审计报告，请问这个报告和企业正常的年审报告在附注披露上有什么特别的地方吗，比如说 2014 年度的审计报告正常的话也需要披露 2013 年度的数据的，如果企业打算已 2013年度和 2014 年度作为申报期的话，在所有者权益披露上有什么不一样的地方吗！有的人认为需要披露两年的所有者权益数据，而不应该像正常审计报告那样披露一年的，我理解这方面国家也没有特别规定，按照正常年报披露的格式也不能说是错误的！不知道可不可以这样理解！ 还有个问题向您请教！可供出售金融资产公允价值变动的话，要做递延所得税负债的，因为按照准则要求递延所得税负债一般情况下都要确认的，我理解可供出售金融资产在金融资产分类上其他三项分类后剩余的要放到可供出售上，如果企业一直打算持有的话，事实上也不能分类到其他的金融资产上的，如果企业一直持有的话，事实上递延所得税负债是不可能增加未来的应纳税所得额的，那这样的情况下为何依然要确认递延所得税负债呢（除了谨慎性原则外，还有其他的考虑的因素吗）

回答人：chenyiwei
1 、参照一般IPO或新三板挂牌申报中的多期财务报表即可。 2 、主要是基于谨慎原则的考虑，要求“足额确认递延所得税负债，谨慎确认递延所得税资产”。